臺灣雲林地方法院刑事判決　　　　　　　96年度訴緝字第32號
公　訴　人　臺灣雲林地方法院檢察署檢察官
被　　　告　甲○○
　　　　　　　　　　（現羈押於臺灣雲林看守所）
上列被告因違反毒品危害防制條例案件，經檢察官提起公訴（94
年度毒偵字第2225號），被告於準備程序進行中，就被訴事實為
有罪之陳述，本院合議庭裁定由受命法官獨任依簡式審判程序審
理，判決如下：
    主      文
甲○○施用第一級毒品，累犯，處有期徒刑玖月。又連續施用第
二級毒品，累犯，處有期徒刑柒月。應執行有期徒刑壹年貳月。
    事      實
一、(一)甲○○前因施用毒品案件，經觀察、勒戒後，均認無繼續
      施用毒品之傾向，予以釋放，並由臺灣雲林地方法院檢察
      署檢察官於民國90年7 月4 日，以90年度毒偵字第809 號
      為不起訴處分確定；復因轉讓第二級毒品案件，經本院於
      90年8 月10日，以90年度訴字第251 號判處有期徒刑7 月
      確定，甫於91年4 月22日執行完畢。
    (二)詎其仍不知悔改，於上開觀察、勒戒執行完畢釋放後，5
      年內復各基於施用第一級毒品海洛因（下稱海洛因）之犯
      意及施用第二級毒品甲基安非他命之概括犯意，於94 年8
      月9 日、自94年8 月5 日起至同年月7 日止，均在雲林縣
      臺西鄉之不詳友人住處，各以將海洛因置於香菸內燃燒後
      吸食、將甲基安非他命置於電燈泡內，用火燒烤後吸食其
      煙霧之方式，分別施用海洛因1 次、連續施用甲基安非他
      命多次。
    (三)嗣於94年8 月9 日下午5 時許，其因另案通緝，為警在其
      雲林縣臺西鄉光華村光華73號之住處緝獲，經採尿送驗，
      結果呈「嗎啡陽性」、「甲基安非他命陽性」反應。
二、案經雲林縣警察局臺西分局報告臺灣雲林地方法院檢察署檢
    察官偵查起訴。
    理      由
一、上開犯罪事實，業據被告甲○○於本院審判中坦承不諱，其
    尿液經檢驗後，呈「嗎啡陽性、甲基安非他命陽性」反應，
    此有代號與真實姓名對照表、詮昕科技股份有限公司94年9
    月27日00000000號濫用藥物尿液檢驗報告1 紙附卷可憑，堪
    認其自白與事實相符。又其前有如犯罪事實欄所示之觀察、
    勒戒等情，有臺灣高等法院被告前案紀錄表1 份在卷可參。
    本件事證明確，被告於前開觀察、勒戒執行完畢釋放後5 年
    內，再犯本件毒品危害防制條例第10條施用第一級、第二級
    毒品之犯行，堪以認定。
二、(一)刑法於民國94年2 月2 日修正公布，並於被告行為後之95
      年7 月1 日施行。按行為後法律有變更者，適用行為時之
      法律，但行為後之法律有利於行為人者，適用最有利於行
      為人之法律，現行刑法第2 條第1 項定有明文。此條係規
      範行為後法律變更所生新舊法律比較適用之準據法，是刑
      法第2 條第1 項本身雖經修正，但無比較新舊法適用之問
      題，應一律適用裁判時之現行刑法第2 條第1 項之規定，
      為「從舊從輕」之比較，最高法院95年第8 次刑事庭會議
      決議意旨可資參照。本件新舊法比較內容詳如附表所示。
    (二)查海洛因、甲基安非他命分屬毒品危害防制條例第2 條第
      2 項第1 款、同條項第2 款所列之第一級、第二級毒品，
      核被告甲○○所為，係犯毒品危害防制條例第10條第1 項
      之施用第一級毒品罪、同條第2 項之施用第二級毒品罪。
    (三)其持有第一級、第二級毒品進而施用，持有之低度行為為
      施用之高度行為所吸收，均不另論罪。
    (四)被告所犯上開2 罪，犯意各別，罪名互異，應予分論併罰
      。
    (五)又其前因轉讓第二級毒品案件，經本院於90年8 月10日，
      以90年度訴字第251 號判處有期徒刑7 月確定，甫於91年
      4 月22日執行完畢，有臺灣高等法院被告前案紀錄表1 份
      附卷可憑，其於前開徒刑執行完畢後5 年內，故意犯本件
      有期徒刑以上之罪，為累犯，均應依法加重其刑。
    (六)爰審酌被告有累犯之前科已如前述，其經觀察、勒戒後，
      仍不知戒絕毒品，復一再耽溺於戕身之物，並其犯後坦白
      承認，態度良好等犯罪之動機、目的、手段及所生之危險
      或損害等一切情狀，爰量處如主文所示之刑，並定其應執
      行之刑。
    (七)查被告犯行雖於96年4 月24日前，惟其因合法傳喚、拘提
      均未到案，經本院於中華民國96年罪犯減刑條例施行前之
      95 年3月15日以雲院隆刑安緝字第50號發佈通緝，並於前
      開條例施行後之96年10月22日經警於基隆市○○路152 巷
      1 號2 樓緝獲，有本院95年3 月15日以雲院隆刑安緝字第
      50 號 通緝書、被告96年10月23日警詢筆錄各1 份在卷可
      稽，依中華民國96年罪犯減刑條例第5 條，非屬自動歸案
      接受審判，爰不得依前開條例減刑，併此說明。
三、據上論斷，應依刑事訴訟法第273 條之1 第1 項、第299 條
    第1 項前段，毒品危害防制條例第10條第1 項、第2 項，刑
    法第2 條第1 項前段、第11條前段、修正前刑法第56條、第
    51條第5款、第47條，判決如主文。
本案經檢察官蕭如娟到庭執行職務
中　　華　　民　　國　　96　　年　　11　　月　　28　　日
                  刑事第三庭  法  官  李貞瑩
以上正本證明與原本無異。
如不服本判決，應於判決送達後10日內，向本院提出上訴狀。（
須附繕本）
                              書記官  金雅芳
中　　華　　民　　國　　96　　年　　11　　月　　28　　日
附錄本案論罪科刑法條全文
毒品危害防制條例第10條
施用第一級毒品者，處 6 月以上 5 年以下有期徒刑。
施用第二級毒品者，處 3 年以下有期徒刑。
附表
┌────────┬────────┬────────┬────────┐
│法        條    │修正前規定      │修正後規定      │新舊法之適用    │
├────────┼────────┼────────┼────────┤
│刑法第56條      │連續數行為而犯同│已刪除。        │(一)適用舊法。    │
│連續犯          │一罪名者，以一罪│                │(二)被告於本案係基│
│【全部行為在修正│論。但得加重其刑│                │於概括犯意而施用│
│前】            │至二分一。      │                │第二級毒品，依修│
│                │                │                │正前刑法第56條規│
│                │                │                │定，應以一罪論，│
│                │                │                │並加重其刑，於適│
│                │                │                │用新法時應分論併│
│                │                │                │罰，修正後刑法之│
│                │                │                │規定並非較有利於│
│                │                │                │被告，依刑法第2 │
│                │                │                │條第1 項前段規定│
│                │                │                │，仍應適用修正前│
│                │                │                │刑法第56條規定。│
├────────┼────────┼────────┼────────┤
│刑法第47條      │受有期徒刑之執行│受徒刑之執行完畢│(一)適用舊法。    │
│累犯            │完畢，或受無期徒│，或一部之執行而│(二)被告於有期徒刑│
│【行為時及裁判時│刑或有期徒刑一部│赦免後，五年以內│執行完畢後，5 年│
│均構成累犯時使用│之執行而赦免後，│故意再犯有期徒刑│以內再故意犯本件│
│】              │五年以內再犯有期│以上之罪者，為累│有期徒刑以上之罪│
│                │徒刑以上之罪者，│犯，加重本刑至二│，依修正前刑法第│
│                │為累犯，加重本刑│分之一。第98條第│47條，或修正後刑│
│                │至二分之一。    │2 項關於因強制工│法第47條第1 項規│
│                │                │作處分之執行完畢│定，均構成累犯，│
│                │                │或一部之執行而免│依新法規定，並未│
│                │                │除後，五年以內故│有利於被告，因此│
│                │                │意再犯有期徒刑以│，應依刑法第2條 │
│                │                │上之罪者，以累犯│第1 項前段規定，│
│                │                │論。            │依修正前刑法第47│
│                │                │                │條規定，論以累犯│
│                │                │                │，加重其刑。    │
├────────┼────────┼────────┼────────┤
│刑法第51條第5款 │宣告多數有期徒刑│宣告多數有期徒刑│(一)適用舊法。    │
│數罪併罰定應執行│者，於各刑中之最│者，於各刑中之最│(二)修正後刑法第51│
│刑              │長期以上，各刑合│長期以上，各刑合│條第5 款規定並非│
│                │併之刑期以下，定│併之刑期以下，定│較有利於被告，依│
│                │其刑期。但不得逾│其刑期。但不得逾│刑法第2 條第1項 │
│                │20年。          │30年。          │前段規定，適用修│
│                │                │                │正前刑法第51 條 │
│                │                │                │第5 款規定定其應│
│                │                │                │執行之刑。      │
└────────┴────────┴────────┴────────┘
